# 投资方因其他投资方对其子公司增资而导致本投资方持股比例下降合并报表的会计处理问题

提问人：Danmy 时间：2016-11-16 09:05:13
投资方因其他投资方对其子公司增资而导致本投资方持股比例下降，从而丧失控制权但能实施共同控制或施加重大影响的，投资方在合并报表如何进行处理？。 在合并财务报表中，应当按照《企业会计准则第 33 号——合并财务报表》的有关规定进行会计处理。
即：第五十条 企业因处置部分股权投资等原因丧失了对被投资方的控制权的，在编制合并财务报表时，对于剩余股权，应当按照其在丧失控制权日的公允价值进行重新计量。处置股权取得的对价与剩余股权公允价值之和，减去按原持股比例计算应享有原有子公司自购买日或合并日开始持续计算的净资产的份额之间的差额，计入丧失控制权当期的投资收益，同时冲减商誉。与原有子公司股权投资相关的其他综合收益等，应当在丧失控制权时转为当期投资收益。 问题： 1 ）、“处置股权取得的对价与剩余股权公允价值之和，减去按原持股比例计算应享有原有子公司自购买日或合并日开始持续计算的净资产的份额之间的差额，计入丧失控制权当期的投资收益”的分录如何编制？借：长期股权投资，贷：投资收益？ 2 ）、”对于剩余股权，应当按照其在丧失控制权日的公允价值进行重新计量”分录如何编制，借：长期股权投资，贷：？ 请各位老师指导非常感谢

回答人：chenyiwei
这是在合并报表层面做的，不是一般的会计处理分录。通常是作为抵销分录编制，但不同的人操作习惯不一样，相应地所编制的抵销分录也会有差异。准则的规定是对合并报表层面最终处理结果应达到的要求，无论采用何种方式，满足准则规定的最终处理结果要求即可。